臺灣雲林地方法院刑事判決
111年度易字第348號
公  訴  人  臺灣雲林地方檢察署檢察官
被      告  邱軍皓


指定辯護人  本院公設辯護人許俊雄  
上列被告因竊盜案件，經檢察官提起公訴（110年度偵字第9018
號、111年度偵字第3176號），被告於本院準備程序中就被訴事
實為有罪之陳述，經本院裁定改行簡式審判程序，判決如下：
    主      文
邱軍皓犯如附表編號1至2所示之罪，各處如附表編號1至2主文欄
所示之刑及沒收。應執行有期徒刑捌月，如易科罰金，以新臺幣
壹仟元折算壹日。緩刑貳年，緩刑期間付保護管束，並應向指定
之政府機關、政府機構、行政法人、社區或其他符合公益目的之
機構或團體，提供壹佰貳拾小時之義務勞務，及參加法治教育壹
場次。 
    事實及理由
一、犯罪事實：
　㈠邱軍皓於民國110年11月9日12時5分許，見李黃粉位於雲林縣
    ○○鄉○○村○○00號居處浴室後門未上鎖，竟意圖為自己不法之
    所有，基於竊盜之犯意，侵入李黃粉上址居處，徒手竊取放
    置在客廳桌上錢包內之現金新臺幣（下同）70元，得手後隨
    即離開現場。
　㈡邱軍皓於111年3月19日6時30分許，見林銀霞位於雲林縣○○鄉
    ○○村00鄰○○00號住處大門未上鎖，竟意圖為自己不法之所有
    ，基於竊盜之犯意，侵入林銀霞上址住處，徒手竊取林銀霞
    放置在臥室床舖上皮包內之現金14,693元，得手後隨即離開
    現場。
二、上開犯罪事實，業經被告邱軍皓於本院審理時坦承不諱（本
    院卷第70頁），核與告訴代理人即李黃粉之子李志朋、被害
    人林銀霞於警詢時之證述（偵一卷第16頁；偵二卷第15至17
    頁）相符，並有如附表證據欄所示證據在卷可佐，足認被告
    上開自白與事實相符，堪以採信。從而，本案事證明確，被
    告犯行均足以認定，俱應依法論科。
三、論罪科刑：
(一)核被告所為，均係犯刑法第321條第1項第1款之侵入住宅竊
    盜罪。被告所為上開2次犯行，犯意各別、行為互殊，應分
    論併罰。
(二)爰審酌被告不思以己力換取財物，恣意侵入住宅竊取他人之
    物，侵害他人之居住安寧與財產權利，其觀念偏差，有待矯
    治，併衡以其所竊取財物之價值，及被告犯後坦承犯行，並
    將多數竊得之財物返還予被害人李黃粉（剩餘現金5元未清
    償）、林銀霞（全數返還），損害已有降低乙節，兼衡被告
    自陳國小畢業之智識程度，現從事噴農藥，日薪800元，並
    與媽媽、弟弟同住，領有中度智能障礙之身心障礙證明（偵
    一卷第23頁），暨其犯罪動機、目的、手段及所生損害等一
    切情狀，各量處如附表主文欄所示之刑，並諭知易科罰金之
    折算標準。再綜合考量被告之人格及上開二罪間之關係、各
    次竊盜犯行係侵害不同被害人之財產法益及刑罰經濟及恤刑
    之目的，對於被告所犯二罪為整體非難評價後，爰定應執行
    如主文所示之刑，並諭知易科罰金之折算標準。
(三)被告未曾因故意犯罪受有期徒刑以上刑之宣告，有臺灣高等
    法院被告前案紀錄表可參，惟念及被告為中度智能障礙者，
    找尋工作不易，且犯罪後已坦承犯行，本案之犯罪所得絕多
    數已返還予被害人李黃粉、林銀霞，深具悔意，本院認經此
    偵、審程序及科刑宣告後，當知所警惕，無再犯之虞，所宣
    告之刑以暫不執行為適當，依刑法第74條第1項第1款規定，
    併予緩刑諭知，以啟自新。又被告係因法治觀念薄弱而觸法
    ，為促使其日後尊重法治、深知警惕，並避免再度犯罪，爰
    分別依刑法第74條第2項第5、8款規定，命被告應向指定之
    政府機關、政府機構、行政法人、社區或其他符合公益目的
    之機構或團體，提供120小時之義務勞務，及參加法治教育1
    場次，併依刑法第93條第1項第2款規定，宣告於緩刑期間付
    保護管束，以收緩刑之實效。又依刑法第75條之1第1項第4
    款規定，受緩刑之宣告而違反上開本院所定負擔情節重大，
    足認原宣告之緩刑難收其預期效果，而有執行刑罰之必要者
    ，得撤銷其緩刑之宣告，併此指明。
四、沒收之說明：
　　被吿各次犯行所竊得之犯罪所得為現金70元、14,693元，惟
    被告已各別返還65元、14,693元予被害人李黃粉、林銀霞，
    有贓物認領保管單及本院準備程序筆錄在卷可參（偵一卷第
    39頁；偵二卷第23頁；本院卷第62頁），故就被告已合法發
    還予被害人李黃粉、林銀霞之犯罪所得部分，依刑法第38條
    之1第5項規定不予宣告沒收外，其餘未返還予被害人李黃粉
    之犯罪所得5元部分，既未扣案，爰依刑法第38條之1第1項
    前段、第3項規定宣告沒收，於全部或一部不能沒收或不宜
    執行沒收時，追徵其價額。
據上論斷，應依刑事訴訟法第273條之1第1項、第299條第1項前
段，判決如主文。
本案經檢察官吳文城提起公訴，檢察官陳淑香到庭執行職務。
中　　華　　民　　國　　111 　年　　8 　　月　　16　　日
                  刑事第三庭　法　官　廖奕淳
以上正本證明與原本無異。
如不服本判決應於收受判決後20日內向本院提出上訴書狀，並應
敘述具體理由；其未敘述上訴理由者，應於上訴期間屆滿後20日
內向本院補提理由書（均須按他造當事人之人數附繕本）。告訴
人或被害人不服本判決，應具備理由請求檢察官上訴，及上訴期
間之計算係以檢察官收受判決正本之日期為準。「切勿逕送上級
法院」。
                              書記官  陳玫燕
中　　華　　民　　國　　111 　年　　8 　　月　　16　　日
附錄本案論罪科刑法條全文：
中華民國刑法第321條
犯前條第1項、第2項之罪而有下列情形之一者，處6月以上5年以
下有期徒刑，得併科50萬元以下罰金：
一、侵入住宅或有人居住之建築物、船艦或隱匿其內而犯之。
二、毀越門窗、牆垣或其他安全設備而犯之。
三、攜帶兇器而犯之。
四、結夥三人以上而犯之。
五、乘火災、水災或其他災害之際而犯之。
六、在車站、港埠、航空站或其他供水、陸、空公眾運輸之舟、
    車、航空機內而犯之。
前項之未遂犯罰之。
附表：
編號 犯罪事實 證據 主文（罪名、）宣告刑及沒收 1 犯罪事實㈠ ⒈監視器錄影畫面翻拍照片（偵一卷第41頁）。 ⒉被害人李黃粉住處照片及扣案物照片（偵一卷第43頁）。 邱軍皓犯侵入住宅竊盜罪，處有期徒刑陸月，如易科罰金，以新臺幣壹仟元折算壹日。未扣案之犯罪所得新臺幣伍元沒收之，於全部或一部不能沒收或不宜執行沒收時，追徵其價額。 2 犯罪事實㈡ ⒈被害人林銀霞住處照片（偵二卷第43至45頁）。 ⒉刑案現場照片及扣案物照片（偵二卷第33至39頁）。 ⒊監視器錄影畫面翻拍照片（偵二卷第41頁）。 ⒋計價單（偵二卷字19頁）。 邱軍皓犯侵入住宅竊盜罪，處有期徒刑陸月，如易科罰金，以新臺幣壹仟元折算壹日。 

卷宗與簡稱對照表  偵一卷 臺灣雲林地方檢察署110年度偵字第9018號卷 偵二卷 臺灣雲林地方檢察署111年度偵字第3176號卷 本院卷 本院110年度易字第348號卷